# 请教陈版主，交叉持股少数股东权益

提问人：hdzhangc 时间：2013-03-27 22:11:16
陈版主、各位同事： 大家好！ 想请教大家一个问题，关于交叉持股情况下少数股东权益的计算。比如母公司A分别持有公司B、C股权比例为70%、60%，另外C公司持有B公司10%股权。那么请问，在A-B财务报表合并时，少数股东比例是1-（“70%+10%”）、还是1-（"70%+60%*10%"）?也就是说，在A-B财务报表合并时，是按照20%计算少数股东权益、还是还是24%计算少数股东权益？ 谢谢大家！
该贴已经同步到 hdzhangc的微博

回答人：chenyiwei
回复 hdzhangc 的帖子
要分两部分计算：
1 、直接持有B公司 20 ％股权的少数股东，其对应的少数股东权益份额是按照C公司期末净资产乘以 20 ％计算的。（假设无内部交易抵销、公允价值调整等事项） 2 、持有C公司 40 ％股权的少数股东，通过C公司在B公司的 10 ％持股间接享有B公司的 4 ％损益变动份额，从而也会影响其少数股东权益。但需要注意：这部分少数股东权益并不是直接把C公司的净资产乘以 4 ％，而是在C取得B的 10 ％股权以后B因损益导致的净资产变动额中享有 4 ％的权益。子公司之间的交叉投资的投资成本部分不会导致少数股东权益的变化。

提问人：hdzhangc 时间：2013-03-28 21:14:42
回复 chenyiwei 的帖子
我有一个想法，不知道对与否，当然，也是借鉴了网上的观点。其实：C享有B公司的10%的权益，已经包含在了B公司的净资产了。也就是说，当我们按照40%比例计算C公司少数股东权益的时候，这中间已经包含了对B公司享有的10%。呵呵呵，能这么理解么？

回答人：chenyiwei
可以这样理解，但要注意：C享有B的 10 ％权益，只有在取得投资后的损益变动中所享有的份额，才是导致C的净资产和净利润发生改变的因素。